【裁判字號】    90,交易,139
【裁判日期】    901016
【裁判案由】    公共危險
【裁判全文】
臺灣宜蘭地方法院刑事判決                          九十年度交易字第一三九號
    公  訴  人  臺灣宜蘭地方法院檢察署檢察官
    被      告  丙○○
右列被告因公共危險案件，經檢察官提起公訴（九十年度偵字第二Ｏ八一號），本院
判決如左：
    主  文
丙○○服用酒類，不能安全駕駛動力交通工具而駕駛，處有期徒刑貳月，如易科罰金
，以參佰元折算壹日。緩刑參年。
    事  實
一、丙○○明知酒醉不能駕駛動力交通工具，竟於民國九十年五月二十八日晚十一時
    五十五分許在宜蘭縣羅東鎮親戚住處飲用紅露酒二杯之酒類後，飲酒後吐氣所含
    酒精成份達每公升Ｏ、三四毫克，已處於不能安全駕駛動力交通工具之狀態，竟
    仍駕駛車號Ｕ二－三八八Ｏ號自小客車，沿宜蘭縣羅東鎮○○路往宜蘭方向行駛
    ，行經與中山路之交岔口，因為酒力發作，不慎撞及甲○○所駕駛車號ＥＧ─三
    九一二號自用小客車，復撞及路旁乙○○所放置之車號ＩＷ─三六八九號自用小
    客車，嗣丙○○經警送醫急救後，於翌日凌晨一時四分許，對之實施酒精濃度測
    試結果，測得其呼氣中酒精濃度達每公升Ｏ、三四毫克。
二、案經宜蘭縣警察局羅東分局報告台灣宜蘭地方法院檢察署檢察官偵查起訴。
    理  由
一、訊據被告丙○○對於右揭酒後駕車之事實固供承不諱，惟否認有不能安全駕駛之
    犯行，辯稱：案發前所飲用之酒類數量並不會影響開車，當時是因為雨天視線不
    良方才撞擊ＥＧ─三九一二號及ＩＷ─三六八九號二輛自用小客車等語。經查：
    被告為警查獲後翌日經酒精測試，其飲酒後吐氣所含酒精成份已達每公升Ｏ、三
    四毫克，有酒精測試表一紙在卷可證，被告於事隔二小時後且當時部分酒精濃度
    業經醫院點滴稀釋，然其濃度仍有Ｏ、三四毫克，足見事發當時其酒精濃度一定
    高於此一檢測結果，再甫以證人馬建崗證述：我知道當時他車速很快等語（見九
    十年五月二十九日警訊筆錄），而當時為雨天，依常情駕駛人行車速度應較一般
    天候狀態為慢，以避免事故之發生，而若當時處於慢速行駛之下應不會發生如本
    件先後撞擊二輛車輛之情形，故而依據此現場照片所示之猛烈撞擊情形判斷（見
    偵查卷第十二至十四頁十二張照片），足見當時被告雨天行駛並未減速，此一反
於一般駕駛經驗之行為，應與酒後失去一般路面駕駛謹慎判斷能力有關，因此，
    由上述各點足見其駕駛能力已受酒精之影響，已達於不能安全駕駛之狀態。是被
    告前揭辯詞無可採，綜上事證，被告前開犯行堪以認定，應依法論科。
二、被告服用酒精後，已處於不能安全駕駛動力交通工具之狀態而駕車，核係犯刑法
    第一百八十五條之三之罪，爰審酌被告明知酒後駕車具高度危險，漠視自己與他
    人之安全、危害程度、犯後態度尚佳，量處如主文所示之刑，併諭知易科罰金之
    折算標準，以示懲儆。末查，被告前未曾受有期徒刑以上刑之宣告，有臺灣高等
    法院被告全國前案紀錄表在卷可憑，茲因一時失慎而罹刑典，而被告亦因此次酒
    後駕車而自身遭受傷害，此一事故對於其行為應有所警惕，本院認對其所宣告之
    刑以暫不執行為適當，爰併宣告緩刑三年，以資惕勵。
據上論斷，應依刑事訴訟法第二百九十九條第一項前段、刑法第二條第一項、刑法第
一百八十五條之三、第四十一條第一款、第七十四條第一款，罰金罰鍰提高標準條例
第二條，判決如主文。
本案經檢察官廖允松到庭執行職務。
中    華    民    國      九十      年       十       月      十六      日
                        台灣宜蘭地方法院刑事第二庭
                                          法  官  李  毓  華
右正本證明與原本無異。
如不服本判決，應於判決送達後十日內向本院提出上訴狀( 應附繕本 )，上訴於
臺灣高等法院。
                                          書記官  林  慶  生
中    華    民    國      九十      年       十       月      十七      日
附錄條文：
刑法第一百八十五條之三
服用毒品、麻醉藥品、酒類或其他相類之物，不能安全駕駛動力交通工具
而駕駛者，處一年以下有期徒刑、拘役或三萬元以下罰金。


司法院資訊處製作；財團法人民間司法改革基金會備份。
